【裁判字號】    88,交訴,49
【裁判日期】    890217
【裁判案由】    業務過失致死
【裁判全文】
臺灣臺中地方法院刑事判決                          八十八年度交訴字第四九號
    公  訴  人  臺灣台中地方法院檢察署檢察官
    被      告  丙○○
    選任辯護人  陳世煌
右列被告因業務過失致死案件，經檢察官提起公訴 (八十八年度偵字第一０五三七號
)本院判決如左：
    主  文
丙○○從事業務之人，因業務上之過失致人於死，處有期徒刑捌月。緩刑參年。
    事  實
一、丙○○任綠野環保公司司機，係以駕駛為業之人，於民國（下同）八十八年三月
    二十七日早上六時二十分許，駕駛車牌號碼ＴＥ─九四二號特種自用大貨車，沿
    台中市○○街，由西向東方向行駛至美滿街與台中市西屯區大河一巷無號誌交岔
    路口時，應注意減速慢行，且當時亦無不能注意之情形，竟疏未注意及之，與沿
    大河一巷北向南方向行駛，由張哲彰騎乘，亦疏未讓右方車先行，且未注意減速
    慢行，車牌號碼ＭＫＷ─三九二號之機車發生碰撞，致張哲彰顱腦損傷、胸部挫
    傷併肋骨骨折，經送醫至八十八年四月三日因心肺功能衰竭不治死亡。丙○○見
    肇事後，隨即報警，並於警員到達現場時，自首犯罪，而接受裁判。
二、案經張哲彰之父乙○○訴請臺灣臺中地方法院檢察署檢察官偵查起訴。
    理  由
一、訊據被告丙○○坦承前開駕車與張哲彰所騎乘之機車發生碰撞，與張哲彰因之死
    亡之事實，惟右認有過失致人於死之犯行，辯稱：伊時速約三十公里，已注意減
    速慢行，並無過失云云。惟查，被告前開犯行已據被害人張哲彰之父乙○○指訴
    明確，並有台中市○○○道路交通事故調查報告表與現場照片在卷供佐。衡諸車
    禍現場係無交通號誌管制之交岔路口，且按道路交通安全規則第九十三條第一項
    第四款規定，行車經無號誌之交岔路口，應減速慢行，作隨時停車之準備，若被
    告果有遵守，殆不致發生前開車禍之一般情況，是被告所辯伊並無過失云云，要
    屬卸責之詞，殊不足取。又被害人張哲彰因前開車禍死亡，亦經檢察官督同檢驗
    員相驗屍體屬實，製有勘驗筆錄、相驗屍體證明書、驗斷書附卷為憑。被告於前
    揭時地駕駛車輛應注意能注意而不注意上開規定，以致肇事，被告之行為自有過
    失，雖被害人亦與有過失，但被告仍難辭過失之責，況本件經送台灣省台中市區
    車輛行車事故鑑定委員會鑑定及台灣省汽車肇事覆議鑑定委員會覆議結果，亦持
    相同看法，有鑑定意見書及覆議函可稽，益證被告之行為有過失，是被告所辯自
    無可採，而被告之過失行為與被害人之死亡間具有相當因果關係，被告之犯行洵
    堪認定。
二、被告丙○○係職業駕駛人，其於執行業務中肇事致人於死，核被告所為係犯刑法
    第二百七十六條第二項之罪。被告於肇事後向'警員甲○○自首，有警局筆錄及
    現場圖可稽，應依法減輕其刑。爰審酌被告過失程度之輕重、被害人亦應負過失
    責任、被告肇事後態度及肇事後被告對被害人家屬已為民事賠償 (參卷附調解書
    )等一切情狀，量處如主文所示之刑。又查被告前未曾受有期徒刑以上刑之宣告
    ，有被告之前科紀錄在卷可按。被告因過失致犯本罪，於犯罪後已與被害人家屬
    達成和解，其經此教訓，當知謹慎而無再犯之虞，本院認本判決所宣告之刑，以
    暫不執行為宜，爰併宣告緩刑參年，以勵自新。
據上論斷，應依刑事訴訟法第二百九十九條第一項前段、刑法第二百七十六條第二項
、第六十二條前段、第七十四條第一款，罰金罰鍰提高標準條例第一條前段，判決如
主文。
中      華      民      國    八十九    年      二      月     十七     日
                                      台灣台中地方法院交通法庭
                                          法  官    許  金  樹
右正本證明與原本無異。
如不服本判決，應於判決送達後十日內向本院提出上訴狀，上訴於臺灣高等法院臺中
分院(須附繕本)。
                                           書記官
中      華      民      國    八十九    年      二      月     十八     日
附錄論罪科刑實體法條文：
刑法第二百七十六條第二項：
從事業務之人，因業務上之過失犯前項之罪者，處五年以下有期徒刑或拘役，得併科
三千元以下罰金。


司法院資訊處製作；財團法人民間司法改革基金會備份。
